【裁判字號】    97,審抗,150
【裁判日期】    971125
【裁判案由】    本票裁定
【裁判全文】
臺灣臺北地方法院民事裁定             97年度審抗字第150號
抗  告  人  新林科技電子股份有限公司
法定代理人  丙○○
抗  告  人  歌林股份有限公司
法定代理人  丙○○
抗  告  人  乙○○
            丙○○
相  對  人  中泰租賃股份有限公司
法定代理人  甲○○
上列當事人間聲請本票准許強制執行事件，抗告人對於民國97年
10月7日本院97年度票字第34001號裁定提起抗告，本院裁定如下
：
    主  文
抗告駁回。
抗告費用新台幣壹仟元由抗告人連帶負擔。
    理  由
一按執票人向本票發票人行使追索權時，得聲請法院裁定後強制
  執行，票據法第123 條定有明文；次按本票執票人，依上開規
  定，聲請法院裁定許可對發票人強制執行，係屬非訟事件，此
  項聲請之裁定，及抗告法院之裁定，僅依非訟事件程序，以審
  查強制執行許可與否，並無確定實體上法律關係存否之效力，
  如發票人就票據債務之存否有爭執時，應由發票人提起確認之
  訴，以資解決（最高法院57年台抗第76號判例參照）。復按本
  票既已載明免除作成拒絕證書，執票人聲請裁定准予強制執行
  ，即毋庸提出已為付款提示之證據。苟發票人抗辯執票人未為
  提示，依票據法第124條準用同法第95條但書之規定，即應由
  其負舉證之責（最高法院94年度台抗字第823號裁定參照）。
二本件相對人主張其執有抗告人於民國96年9 月27日共同簽發、
  金額新台幣（下同）20,810,400元、到期日97年9 月30日且免
  除作成拒絕證書之本票一紙，詎屆期提示僅部分獲償，為此聲
  請原法院裁定准予強制執行等情，業據提出與所述相符之本票
  1件為證，原法院裁定就其中10,134,400元，及自97年9月30日
  起至清償日止，按年息百分之18計算之利息准予強制執行，於
  法並無不合。抗告意旨雖以：伊等所共同簽發之本票並未記載
  發票日，且伊等亦未授權相對人得自行填載發票日，相對人所
  執系爭本票自屬無效票據；又相對人並未遵期提示系爭本票，
  已喪失追索權，自不得執系爭本票聲請強制執行云云置辯，惟
  查：系爭本票形式上業已完備本票應記載之事項，是抗告人簽
  發系爭本票時是否記載發票日或授權他人記載等情，攸關系爭
  本票是否為有效本票之實體事項，揆諸上開說明，應另由抗告
  人提起訴訟以謀救濟，非本件非訟事件程序所得審究。又相對
  人陳稱業已提示，即無庸就其曾為提示一節為何證明，抗告人
  辯稱相對人未為付款之提示，然並未舉證證明之，所辯自不足
  採。從而，抗告人指摘原裁定不當，求予廢棄，為無理由，應
  予駁回。
三據上論結，本件抗告為無理由。依非訟事件法第46條、第21條
  第2項、第24條第1項，民事訴訟法第495條之1第1項、第449條
  第1項、第85條第2項，裁定如主文。
中    華    民    國    97    年    11    月    25    日
                      民事第六庭審判長法  官  劉坤典
                                      法  官  張松鈞
                                      法  官  陳婷玉
以上正本係照原本作成。
本裁定除以適用法規顯有錯誤為理由，並經本院許可外，不得再
抗告。如提起再抗告，應於收受後10日內委任律師為訴訟代理人
向本院提出再抗告狀。並繳納再抗告費新台幣1,000元。
中    華    民    國    97    年    11    月    25    日
                                      書記官  曾靖雯


司法院資訊處製作；財團法人民間司法改革基金會備份。
